臺灣高等法院刑事裁定
109年度聲字第4571號
聲  請  人  臺灣高等檢察署檢察官
受  刑  人  張慶山



上列聲請人因受刑人數罪併罰有二裁判以上，聲請定其應執行之
刑（109年度執聲字第2351號），本院裁定如下：
    主  文
張慶山因犯如附表所示各罪所處之刑，應執行有期徒刑拾叄年。
    理  由
一、聲請意旨略以：受刑人張慶山因犯如附表所示毒品危害防制
    條例之施用毒品及販賣毒品、偽造文書、竊盜等罪，經臺灣
    士林地方法院、本院先後判決，均分別確定在案。茲檢察官
    以受刑人所犯附表各罪，合於刑法第53條、第51條第5款規
    定，爰依刑事訴訟法第477條第1項聲請定其應執行刑等語。
二、按刑法第50條第1項規定：「裁判確定前犯數罪者，併合處
    罰之。但有下列情形之一者，不在此限：一、得易科罰金之
    罪與不得易科罰金之罪。二、得易科罰金之罪與不得易服社
    會勞動之罪。三、得易服社會勞動之罪與不得易科罰金之罪
    。四、得易服社會勞動之罪與不得易服社會勞動之罪。」
　　、第2項規定；「前項但書情形，受刑人請求檢察官聲請定
    應執行刑者，依第51條規定定之」。本件受刑人所犯如附表
    編號1至13所示之罪，分別經附表所示法院判決如附表所處
    之刑，其中附表編號1至3、9所示之刑為得易科罰金之刑，
    至於其他附表編號所示之刑為不得易科罰金之刑，經受刑人
    具狀請求檢察官就附表所示之刑合併定應執行刑，此有受刑
    人刑事聲請合併狀在卷可查。又按判決確定前犯數罪者，應
    併合處罰之；數罪併罰，宣告多數有期徒刑者，於各刑中之
    最長期以上，各刑合併之刑期以下，定其刑期，但不得逾30
    年；又數罪併罰有二裁判以上者，依第51條規定，定其應執
    行刑；刑法第50條、第53條、第51條第5款分別定有明文。
    又103年6月4日修正公布，於同年月6日施行之刑事訴訟法第
    370條增訂第2項規定「前項所稱刑，指宣告刑及數罪併罰所
    定應執行之刑」，及第3項規定「第1項規定，於第一審或第
    二審數罪併罰之判決，一部上訴經撤銷後，另以裁定定其應
    執行之刑時，準用之」，已針對第二審上訴案件之定應執行
    之刑，明定有不利益變更禁止原則之適用；而分屬不同案件
    之數罪併罰，倘一裁判宣告數罪之刑，曾經定其執行刑，再
    與其他裁判宣告之刑定其執行刑時，在法理上亦應同受此原
    則之拘束，亦即另定之執行刑，其裁量所定之刑期，不得較
    重於前定之執行刑加計後裁判宣告之刑之總和(最高法院103
    年度台抗字第707號、第674號裁定意旨參照)。故應併罰之
    數罪經定其應執行刑後，因受刑人另犯他罪應與該數罪併合
    處罰，或因他故，致重定應執行刑者，法院行使自由裁量權
    更定應執行刑之結果，即不應比前定之執行刑更不利於被告
    ，始能認為已符合裁量之內部性界限。
三、經查，受刑人因犯如附表所示毒品危害防制條例之施用毒品
    及販賣毒品、竊盜、偽造文書等數罪，先後經臺灣士林地方
    法院、本院判處如各該編號所示之刑，其中編號6至8(編號7
    所示竊盜共3罪)、編號9所示竊盜亦3罪，分經臺灣士林地方
    法院以107年度審易字第2342號、第2523號分定應執行刑有
    期徒刑4年(不得易科罰金)、4月(得易科罰金)，上訴本院以
    108年度上易字第377號上訴駁回確定；其中附表編號10至13
    所示販賣毒品等罪部分，經本院108年度上訴字第2717號判
    決定應執行有期徒刑6年8月，上訴最高法院以109年台上字
    第2790號因上訴違背法律上之程式而判決上訴駁回確定，而
    受刑人所犯如附表所示各罪之犯罪日期，均為編號1所示之
    罪最初判決確定前(107年7月23日)所犯，且本院為犯罪事實
    最後判決之法院，有本院被告前案紀錄表及前揭各件判決在
    卷可稽。檢察官向本院聲請定其應執行之刑，本院審核認聲
    請為正當。基於數罪併罰定執行刑，本院就附表所示各罪再
    定其應執行刑時，仍受不利益變更禁止原則之限制，自應受
    上開判決所為定應執行刑之內部界限所拘束(13年11月=6月+
    6月+3月+8月+1年+4年+4月+6年8月)，並參酌上開各罪宣告
    刑之總和上限(32年4月)以下、各刑中最長期(3年9月)以上
    ，爰審酌本件內部性及外部性界限，及受刑人所犯如附表所
    示各罪之犯罪類型、動機、態樣、侵害法益、行為次數等情
    狀，復就其所犯之罪整體評價其應受非難及矯治之程度，並
    兼衡刑罰經濟與公平、比例等原則，定其應執行之刑如主文
    所示。至受刑人所犯如附表編號1至3、9所示之罪，原雖得
    易科罰金，惟因與不得易科罰金之如附表其他編號所示之罪
    併合處罰結果而不得易科罰金時，即無庸為易科罰金之記載
    。
四、末查：附表編號6之犯罪日期本檢察官聲請書之附表有誤載
    ，應更正為106/06/14，至於附表編號3之判決日期亦有誤載
    ，應更正為107/08/24，附此指明。　　
據上論斷，應依刑事訴訟法第477條第1項，刑法第53條、第51條
第5款、第50條第1項但書、第2項，裁定如主文。
中　　華　　民　　國　　109 　年　　11　　月　　24　　日
　                刑事第二十一庭審判長法　官　許宗和
  　                                  法　官　黃昱庭
    　                                法　官　黃惠敏
以上正本證明與原本無異。
如不服本裁定，應於收受送達後五日內向本院提出抗告狀。
                                      書記官　吳錫欽
中　　華　　民　　國　　109 　年　　11　　月　　26　　日